臺灣基隆地方法院刑事判決　　　　　　　93年度交易字第67號
公　訴　人　臺灣基隆地方法院檢察署檢察官
被　　　告　甲○○　男　30歲.
上列被告因公共危險等案件，經檢察官提起公訴（93年度偵字第
2523號），本院裁定由受命法官獨任進行簡式審判程序，茲判決
如下：
    主  文
甲○○服用酒類，不能安全駕駛動力交通工具而駕駛，處有期徒
刑月，如易科罰金，以佰元折算壹日。又因過失傷害人，處
有期徒刑肆月，如易科罰金，以佰元折算壹日。應執行有期徒
刑陸月，如易科罰金，以佰元折算壹日。
    事  實
一、甲○○明知於飲酒過量之情形下駕車將導致駕駛人注意能力
    及反應能力降低，有導致他人死傷之危險，竟於民國93年7
    月1日因酒後（肇事後約二小時酒精測試值0.38毫克）已達
    不能安全駕駛之程度，於同日20時20分左右，駕駛車牌號碼
    2038-HE號自用小客車，沿基隆市中山區○○○路往中山二
    路行駛，途經中山一路二四一巷前時，本應注意汽車駕駛人
    飲後，其吐氣所含酒精成份超過每公升0.25毫克以上者，不
    得駕車及汽車在雙向二車道行駛時，在劃有分向限制線之路
    段，不得駛入來車之車道內等規定，而依當時之情形，並無
    不能注意之情事，竟於酒醉狀況下疏於注意，為超越前車，
    貿然跨越分向限制線駛入對向車道，致撞擊在對向車道迎面
    而來由丙○○所騎乘之RZW-151 號輕型機車，並因此擦撞停
    放路旁為乙○○所有之車牌號碼6D-757號營業用小客車（毀
    損部份已撤回告訴，由檢察官另為不起訴處分），造成丙○
    ○受有左尺骨鷹嘴突開放性骨折併關節脫位及左前臂屈肌伸
    肌撕裂傷等傷害。
二、案經被害人丙○○訴由基隆市警察局第四分局報告台灣基隆
    地方法院檢察署檢察官偵結起訴。
    理  由
一、本件被告甲○○所犯者非為死刑、無期徒刑、最輕本刑為3
    年以上有期徒刑之罪或高等法院管轄第一審案件，其於準備
    程序進行中，先就被訴事實為有罪之陳述，經告知其簡式審
    判程序之旨，並聽取公訴人之意見後，本院依刑事訴訟法第
    273 條之1 第1 項之規定，裁定由受命法官獨任進行簡式審
    判程序，合先敘明。
二、上開犯罪事實，業經被告於本院審理中自白不諱，並經證人
    乙○○、蔡雪燕（肇事當時與被告同車之乘客）、曹惠全（
    到達車禍現場處理本案之員警）結證屬實，且為告訴人丙○
    ○指訴綦詳，並有93年7月1日22時29分所測之酒精測試單、
    刑法第185條之3案件測試觀察紀錄表、基隆市○○○道路交
    通事故調查報告表、基隆市警察局第四分局受理各類案件記
    錄表、基隆市○○○道路交通事故報案人須知、基隆市○○
    ○道路交通事故補充資料（二）、長庚紀念醫院與仁祥醫院
    診斷證明書等文件各1份暨道路交通事故現場談話紀錄表4份
    、肇事現場相片14張附卷可稽，足認被告之自白與事實相符
    ，可以採信。按「汽車在雙向二車道行駛時，應依左列規定
    ：二、在劃有分向限制線之路段，不得駛入來車之車道內」
    、「汽車駕駛人有左列情形之一者，不得駕車：二、飲用酒
    類或其他類似物後其吐氣所含酒精濃度超過每公升0.25毫克
    者」，道路交通安全規則第97條第2款、第114條第2 款分別
    定有明文，被告駕車自應注意遵行上開安全規定。本案依肇
    事當時情形，被告明知自己酒醉駕車，天候雖為夜間雨天，
    但係市區有照明之無缺陷、無障礙物直路，被告並無不能注
    意之情事，竟疏於注意，駕車越過分向限制線駛入來車車道
    內，以致發生車禍，被告對此車禍之發生顯有過失。本案前
    經台灣基隆地方法院檢察署檢察官送請台灣省基宜區車輛行
    車事故鑑定委員會鑑定結果，亦認被告為肇事原因，此有該
    鑑定委員會鑑定意見書一份存卷可參，可見，該鑑定委員會
    亦同認被告駕車有過失。又就卷附資料及告訴人身體所受傷
    害之位置與時間判斷，該等傷害確係因被告過失肇事所造成
    ，二者間有相當因果關係。本案事證明確，被告犯行洵堪認
    定，應予依法論科。
三、核被告所為，係犯刑法第185條之3服用酒類不能安全駕駛動
    力交通工具而駕駛罪及同法第284條第1項前段過失傷害罪（
    起訴書漏載「前段」）。又被告係駕駛汽車之人，其肇事後
    約2 小時為警測得之酒精測試值仍達0.38毫克，顯於肇事時
    已達酒醉之狀態，其猶駕車因而肇事致人受傷，應依道路交
    通管理處罰條例第86條第1 項之規定，就上開所犯過失傷害
    罪部分，加重其刑至2分之1。被告所犯上開2 罪間，犯意各
    別，罪名互異，應分論併罰。審酌被告素行尚佳（詳如卷附
    台灣高等法院被告全國前案紀錄表之記載，被告前無犯罪科
    刑紀錄），此次係因嗜酒貪杯肇事，併考量告訴人所受傷害
    程度，被告犯罪後雖自白犯行，但尚未與告訴人達成民事上
    和解等一切情狀，分別量處如主文所示之刑，並諭知易科罰
    金之折算標準，定其應執行刑，以示懲儆。
四、據上論斷，應依刑事訴訟法第273條之1第1項、第299條第1
    項前段，道路交通管理處罰條例第86條第1項，刑法185條之
    3、第284條第1項前段、第41條第1項前段、第51條第5款，
    罰金罰鍰提高標準條例第1條前段、第2條，判決如主文。
本案經檢察官林柏宇到庭執行職務。
中　　華　　民　　國　　94　　年　　4 　　月　　14　　日
                  刑事第二庭法  官  王福康
以上正本證明與原本無異。
對於本件判決如有不服，應於收受送達後10日內，向本院提出上
訴書狀，上訴於臺灣高等法院，並按他造當事人之人數附具繕本
。
中　　華　　民　　國　　94　　年　　4 　　月　　14　　日
                            書記官  陳淑慧
【附錄論罪法條】
刑法第185 條之3 ：
　　服用毒品、麻醉藥品、酒類或其他相類之物，不能安全駕駛
    動力交通工具而駕駛者，處一年以下有期徒刑、拘役或三萬
    元以下罰金。
刑法第284 條第1 項：
  　因過失傷害人者，處六月以下有期徒刑、拘役或五百元以下
    罰金，致重傷者，處一年以下有期徒刑、拘役或五百元以下
    罰金。
